---
title: "Análisis de mercado"
author: "Área técnica automoción."
date: "21 de mayo de 2018"
output: word_document
---

```{r setup, include=FALSE}
knitr::opts_chunk$set(echo = TRUE)
```

## Variables del estudio

El número de clusters a generar es `r k`.

Los centroides para esta solución son:

```{r medoids, echo=FALSE}
kable(clara.res$medoids)
```

La segmentación requiere los siguientes mínimos y máximos en los parámetros técnicos.

```{r mínimos, echo=FALSE}
kable (minimos_y_maximos(df, clara.res))
```

## Distribución de los clusters por variables


```{r ggplots, echo=FALSE}
  graficas_clusters (df, clara.res)

```

## Formas y Siluetas

```{r formas, echo=FALSE}
dibujar_formas (df, clara.res)
```

Visualización de las particiones realizadas mediante Clara.


```{r siluetas, echo=FALSE}
dibujar_siluetas(sil, conjunto, k)
```

El valor medio es  `r media_ci`.

El análisis de los resultados de clustering a través de siluetas, es un método de validación que permite visualizar la homogeneidad de los elementos del cluster, y la distancia media entre los elementos de distintos cluster.

Para que un clustering se considere bueno, debe tener el mayor número de observaciones cercanas a 1. Aquellas observaciones que se acercan al 0, están en los límites entre un cluster y otro.

Observaciones con un Si negativo, tienen una diferencia tan grande con los elementos de su cluster, que indica que sería más adecuado asociarlo a otro cluster.

# Número de licitadores por segmento

```{r licitadoresPorCluster, echo=FALSE}
kable(dfLicitadoresPorCluster)
```

